臺灣新竹地方法院刑事裁定
111年度聲字第1335號
聲  請  人  臺灣新竹地方檢察署檢察官
受  刑  人  羅義昌



上列聲請人因受刑人數罪併罰有二裁判以上，聲請定其應執行之
刑（111年度執聲字第922號），本院裁定如下：
    主  文
聲請駁回。
    理  由
一、聲請意旨略以：上列受刑人羅義昌因竊盜等案件，先後經判
    決確定如附表，應依刑法第53條及第51條第5款，定其應執
    行之刑，爰依刑事訴訟法第477條第1項聲請裁定。
二、按行為後法律有變更者，適用行為時之法律，但行為後之法
    律有利於行為人者，適用最有利於行為人之法律，刑法第2
    條第1項定有明文。又依刑法第51條定應執行刑時，裁判確
    定前犯數罪，或其中一罪在新法施行前者，均應為新舊法比
    較（最高法院95年第8次刑事庭會議決議參照）。查受刑人
    犯如附表編號1至16所示之罪後，刑法第50條則於民國102年
    1月23日修正公布（102年1月25日生效），修正前刑法第50
    條之規定為「裁判確定前犯數罪者，併合處罰之。」修正後
    則改為「裁判確定前犯數罪者，併合處罰之。但有下列情形
    之一者，不在此限：一、得易科罰金之罪與不得易科罰金之
    罪。二、得易科罰金之罪與不得易服社會勞動之罪。三、得
    易服社會勞動之罪與不得易科罰金之罪。四、得易服社會勞
    動之罪與不得易服社會勞動之罪。前項但書情形，受刑人請
    求檢察官聲請定應執行刑者，依第51條規定定之。」經比較
    新舊法，修正後刑法第50條第1項規定，並不因複數犯罪併
    合處罰，而失其原得易刑處分之利益，自屬有利於受刑人，
    且第50條第2項亦賦予受刑人權限，於裁判前所犯數罪兼有
    得易科罰金之罪與不得易科罰金之罪時，得否依刑法第51條
    併合處罰，而非不問受刑人之利益與意願，是於檢察官檢附
    受刑人欲為聲請定應執行刑之意思表示時，依刑法第2條第1
    項但書規定，應依修正後刑法第50條第2項，定其應執行之
    刑。
三、經查：受刑人羅義昌因犯竊盜等罪，經本院先後判處如附表
    所示之刑，均分別確定在案。惟附表編號1至5、7、10、13
    、17至18所示之罪，屬得易科罰金之罪，而附表編號6、8、
    9、11至12、14至16所示之罪均屬不得易科罰金之罪，是本
    件有修正後刑法第50條第1項但書第1款情形，依修正後刑法
    第50條第2項規定，須經受刑人請求，檢察官始得依同法第5
    1條規定聲請定其應執行刑。檢察官雖提出受刑人於111年11
    月9日簽署之臺灣新竹地方檢察署受刑人定執行刑或易科罰
    金意願回覆表，惟觀諸回覆表所載，其所犯臺灣新竹地方檢
    察署111年度執字第1708號所處罪刑為有期徒刑6月，於「得
    否易科」欄記載為「是」；臺灣新竹地方檢察署97年度執字
    第2829號所處罪刑為有期徒刑2年6月、97年度執字第3132號
    所處罪刑為有期徒刑1年7月、98年度執字第905號所處罪刑
    為有期徒刑1年，而於「得否易科」欄均記載為「否」，然9
    7年度執字第2829號所處罪刑，即為本件附表編號1至7所示
    ，其中附表編號1至5、7所示之罪均屬得易科罰金之罪；97
    年度執字第3132號所處罪刑，即為本件附表編號8至10所示
    ，其中附表編號10所示之罪，亦屬得易科罰金之罪；98年度
    執字第905號所處罪刑，即為本件附表編號12至13所示，其
    中附表編號13所示之罪，亦屬得易科罰金之罪，此有本院97
    年度易字第582號判決書、97年度易字第586號判決書、98年
    度訴字第59號判決書及110年度易字第714號判書在卷足參。
    然受刑人之受刑人定執行刑或易科罰金意願回覆表關於此部
    分之記載，與檢察官聲請書附表不符，則附表編號1至5、7
    、10、13所示之得易科罰金之罪，受刑人是否均同意與上開
    其餘不得易科罰金之罪聲請定其應執行刑，顯有可疑，聲請
    人檢附上開受刑人之臺灣新竹地方檢察署受刑人定執行刑或
    易科罰金意願回覆表，於法尚難認已合於修正後刑法第50條
    第2項之規定。綜上所述，本件檢察官聲請合併定應執行刑
    ，於法未合，應予駁回。
四、爰依刑事訴訟法第220條，裁定如主文。
中　　華　　民　　國　　111 　年　　12　　月　　13　　日
                  刑事第一庭  法　官  華澹寧
以上正本證明與原本無異。　　　　　　　　　
如不服本裁定，應於裁定送達後5日內向本院提出抗告狀。
中　　華　　民　　國　　111 　年　　12　　月　　13　　日
                              書記官  吳羽君
附表：
編號  1 2 3 罪名  竊盜 竊盜 恐嚇取財未遂 宣告刑  有期徒刑4月，如易科罰金，以新臺幣1,000元折算1日。（註） 有期徒刑4月，如易科罰金，以新臺幣1,000元折算1日。（註） 有期徒刑5月，如易科罰金，以新臺幣1,000元折算1日。（註） 所犯法條  修正前刑法第320條第1項 修正前刑法第320條第1項 刑法第346條第3項、第1項 犯罪日期  97年5月28日晚間某時許 97年5月29日晚間某時許 於97年5月30日7時許 偵查（自訴）機關年度及案號  臺灣新竹地方檢察署97年度偵字第3977號 臺灣新竹地方檢察署97年度偵字第3977號 臺灣新竹地方檢察署97年度偵字第3977號   最後事實審 法院 臺灣新竹地方法院 臺灣新竹地方法院 臺灣新竹地方法院  案號 97年度易字第582號 97年度易字第582號 97年度易字第582號  判決日期 97年8月28日 97年8月28日 97年8月28日   確定判決 法院 臺灣新竹地方法院 臺灣新竹地方法院 臺灣新竹地方法院  案號 97年度易字第582號 97年度易字第582號 97年度易字第582號  確定日期 97年9月19日 97年9月19日 97年9月19日    備     註  附表編號1至編號16所示之罪，經本院以99年度聲字第613號裁定定應執行刑13年10月確定。（註）   

編號  4 5 6 罪名  竊盜 竊盜 夜間侵入住宅竊盜 宣告刑  有期徒刑4月，如易科罰金，以新臺幣1,000元折算1日。（註） 有期徒刑4月，如易科罰金，以新臺幣1,000元折算1日。（註） 有期徒刑7月。（註） 所犯法條  修正前刑法第320條第1項 修正前刑法第320條第1項 修正前刑法第321條第1項第1款 犯罪日期  於97年5月30日凌晨某時許 於97年5月31日下午2時許 於97年6月1日晚間11時許 偵查（自訴）機關年度及案號  臺灣新竹地方檢察署97年度偵字第3977號 臺灣新竹地方檢察署97年度偵字第3977號 臺灣新竹地方檢察署97年度偵字第3977號   最後事實審 法院 臺灣新竹地方法院 臺灣新竹地方法院 臺灣新竹地方法院  案號 97年度易字第582號 97年度易字第582號 97年度易字第582號  判決日期 97年8月28日 97年8月28日 97年8月28日   確定判決 法院 臺灣新竹地方法院 臺灣新竹地方法院 臺灣新竹地方法院  案號 97年度易字第582號 97年度易字第582號 97年度易字第582號  確定日期 97年9月19日 97年9月19日 97年9月19日    備     註  附表編號1至編號16所示之罪，經本院以99年度聲字第613號裁定定應執行刑13年10月確定。（註）    

編號  7 8 9 罪名  恐嚇取財未遂 竊盜 竊盜 宣告刑  有期徒刑5月，如易科罰金，以新臺幣1,000元折算1日。（註） 有期徒刑8月。（註） 有期徒刑8月。（註） 所犯法條  刑法第346條第3項、第1項 修正前刑法第320條第1項 修正前刑法第320條第1項 犯罪日期  97年6月2日上午11時4分許 96年9月10日下午2、3時許 96年9月10日下午5、6時許 偵查（自訴）機關年度及案號  臺灣新竹地方檢察署97年度偵字第3977號 臺灣新竹地方檢察署97年度偵字第396號 臺灣新竹地方檢察署97年度偵字第396號   最後事實審 法院 臺灣新竹地方法院 臺灣新竹地方法院 臺灣新竹地方法院  案號 97年度易字第582號 97年度易字第586號 97年度易字第586號  判決日期 97年8月28日 97年9月17日 97年9月17日   確定判決 法院 臺灣新竹地方法院 臺灣新竹地方法院 臺灣新竹地方法院  案號 97年度易字第582號 97年度易字第586號 97年度易字第586號  確定日期 97年9月19日 97年10月21日 97年10月21日    備     註  附表編號1至編號16所示之罪，經本院以99年度聲字第613號裁定定應執行刑13年10月確定。（註）    

編號  10 11 12 罪名  無故侵入住宅 攜帶兇器竊盜 施用第一級毒品 宣告刑  有期徒刑5月，如易科罰金，以新臺幣1,000元折算1日。（註） 有期徒刑7月。（註） 有期徒刑10月。（註） 所犯法條  刑法第306條第1項 修正前刑法第321 條第1 項第3 款 毒品危害防制條例第10條第1項 犯罪日期  96年9月10日下午5、6時許 97年5 月27日下午3時30分許 97年6月3日晚間8、9時許 偵查（自訴）機關年度及案號  臺灣新竹地方檢察署97 年度偵字第396號 臺灣新竹地方檢察署97年度偵字第6500號 臺灣新竹地方檢察署97年度毒偵字第1113號、第1584號   最後事實審 法院 臺灣新竹地方法院 臺灣新竹地方法院 臺灣新竹地方法院  案號 97年度易字第586號 97年度易字第841號 98年度訴字第59號  判決日期 97年9月17日 97年11月28日 98年2月13日   確定判決 法院 臺灣新竹地方法院 臺灣新竹地方法院 臺灣新竹地方法院  案號 97年度易字第586號 97年度易字第841號 98年度訴字第59號  確定日期 97年10月21日 97年12月26日 98年2月13日    備     註  附表編號1至編號16所示之罪，經本院以99年度聲字第613號裁定定應執行刑13年10月確定。（註）    

編號  13 14 15 罪名  施用第二級毒品 強盜 強盜 宣告刑  有期徒刑4月，如易科罰金，以新臺幣1,000元折算1日。（註） 有期徒刑5年10月（註） 有期徒刑5年10月（註） 所犯法條  毒品危害防制條例第10條第2項 刑法328條第1項 刑法328條第1項 犯罪日期  97年6月3日晚間8、9時許 97年6月1日凌晨2 時40分許 97年6月1日凌晨2 時55分許 偵查（自訴）機關年度及案號  臺灣新竹地方檢察署97年度毒偵字第1113號、第1584號 臺灣新竹地方檢察署97年度偵字第7402號、第7959號 臺灣新竹地方檢察署97年度偵字第7402號、第7959號   最後事實審 法院 臺灣新竹地方法院 臺灣新竹地方法院 臺灣新竹地方法院  案號 98年度訴字第59號 98年度訴字第187號 98年度訴字第187號  判決日期 98年2月13日 99年4月9日 99年4月9日   確定判決 法院 臺灣新竹地方法院 臺灣新竹地方法院 臺灣新竹地方法院  案號 98年度訴字第59號 98年度訴字第187號 98年度訴字第187號  確定日期 98年2月13日 99年5月10日 99年5月10日    備     註  附表編號1至編號16所示之罪，經本院以99年度聲字第613號裁定定應執行刑13年10月確定。（註）    

編號         16        17 18 罪名  強盜罪 攜帶兇器毀壞門扇竊盜 攜帶兇器毀壞門扇竊盜 宣告刑  有期徒刑5年10月（註） 有期徒刑5月，如易科罰金，以新臺幣1,000元折算1日。 有期徒刑5月，如易科罰金，以新臺幣1,000元折算1日。 所犯法條  刑法328條第1項 修正前刑法第321條第1項第2 、3 款 修正前刑法第321條第1項第2 、3 款 犯罪日期  97年6月1日凌晨5 時25分許 96年9月20日上午9時許 96年12月25日下午某時許 偵查（自訴）機關年度及案號  臺灣新竹地方檢察署97年度偵字第7402號、第7959號 臺灣新竹地方檢察署110年度偵字第7803號、第10414號 臺灣新竹地方檢察署110年度偵字第7803號、第10414號   最後事實審 法院 臺灣新竹地方法院 臺灣新竹地方法院 臺灣新竹地方法院  案號 98年度訴字第187號 110年度易字第714號 110年度易字第714號  判決日期 99年4月9日 111年2月25日 111年2月25日   確定判決 法院 臺灣新竹地方法院 臺灣新竹地方法院 臺灣新竹地方法院  案號 98年度訴字第187號 110年度易字第714號 110年度易字第714號  確定日期 99年5月10日 111年4月6日 111年4月6日    備     註  附表編號1至編號16所示之罪，經本院以99年度聲字第613號裁定定應執行刑13年10月確定。（註） 附表編號17至編號18所示之罪，經本院以110年度易字第714號判決定應執行刑6月，如易科罰金，以新臺幣1,000元折算1日確定。（註）